臺灣高等法院臺中分院刑事判決　　　　94年度上訴字第1889號
上　訴　人　臺灣南投地方法院檢察署檢察官
被　　　告　乙○○
　　　　　　　　　　現於臺灣雲林第二監獄
上列上訴人因被告毒品危害防制條例案件，不服臺灣南投地方法
院94年度訴字第421號中華民國94年8月16日第一審判決（起訴案
號：臺灣南投地方法院檢察署94年度毒偵字第572號），提起上
訴，本院判決如下：
    主  文
原判決撤銷。
乙○○連續施用第一級毒品，處有期徒刑玖月。扣案如附表編號
一、三所示之海洛因，均沒收銷燬之；扣案如附表編號二、四至
六所示之物，均沒收。又連續施用第二級毒品，處有期徒刑陸月
。應執行有期徒刑壹年貳月。扣案如附表編號一、三所示之海洛
因，均沒收銷燬之；扣案如附表編號二、四至六所示之物，均沒
收。
    事  實
一、乙○○曾於民國八十九年間，因施用毒品案件，經觀察、勒
    戒後，認無繼續施用毒品傾向，於八十九年五月十二日執行
    完畢釋放，並由臺灣南投地方法院檢察署檢察官以八十九年
    度毒偵字第五四一號為不起訴處分確定。其又分別因施用第
    一、二級毒品案件，依序經臺灣南投地方法院於九十四年三
    月二十三日以九十四年度訴字第一四七號判處有期徒刑七月
    及同年四月十五日以九十四年度投刑簡字第二○四號判處有
    期徒刑六月，且皆已確定（均不構成累犯）。惟乙○○猶不
    知戒除毒癮，於前述觀察、勒戒處分執行完畢釋放後，五年
    內，復基於施用第一級毒品海洛因（以下簡稱為海洛因）之
    概括犯意，自九十四年三月二十五日某時許起，至同年五月
    十二日前之某時止，連續在南投縣南投市○○里○○○街十
    六巷四十號住處等處，以注射針筒注射之方式，施用海洛因
    多次；又基於施用第二級毒品甲基安非他命（以下簡稱為甲
    基安非他命）之概括犯意，自九十四年四月二十日十五時許
    回溯九十六小時內之某時起，至同年五月十二日前之某時止
    ，連續在前揭地點，以將甲基安非他命置於玻璃球內再以火
    燒烤吸其煙霧之方式，施用甲基安非他命多次（起訴書雖認
    為乙○○係施用安非他命，惟由乙○○之尿液檢驗結果觀之
    ，乙○○均係施用甲基安非他命，詳如後述）。為警分別於
    ：(一)九十四年四月二十日十三時許，在南投市○○里○○街
    與力行二街路口查獲，且扣得乙○○所有：(1)如附表編號一
    、三所示之海洛因，(2)供其施用海洛因所用如附表編號二、
    四、五所示之物等物；(二)同年五月十三日十一時四十分許，
    在南投市鄉二九四號查獲，且扣得乙○○所有供其施用
    海洛因所用如附表編號六所示之物。另乙○○之尿液經警採
    送檢驗，結果均呈嗎啡及甲基安非他命陽性反應，因而查悉
    上情（至於乙○○於前次送觀察、勒戒執行完畢釋放後，逾
    五年之施用毒品犯行，由檢察官另行聲請觀察、勒戒）。乙
    ○○並於偵查中供出其所有之海洛因來源為陳啟裕因而破獲
    。
二、案經南投縣政府警察局移送及南投縣政府警察局竹山分局報
    告臺灣南投地方法院檢察署檢察官偵查起訴。
    理  由
一、訊據被告乙○○對於上述事實坦白承認，且經警採集被告之
    尿液，分別於：(1)九十四年四月二十日採集，(2)同年五月十
    三日採集，均送往詮昕科技股份有限公司檢驗，結果皆呈嗎
    啡及甲基安非他命陽性反應（按海洛因進入人體後，經代謝
    作用可分解生成嗎啡，最後是以嗎啡形態排於尿液中，法務
    部調查局七十九年二月二十七日【七九】陸【一】字第四○
    二八八一號函敘述甚明，故有無施用海洛因，係由尿液有無
    嗎啡反應判斷）；此有詮昕科技股份有限公司濫用藥物尿液
    檢驗報告二紙附卷可稽。可證被告於前述採尿時間回溯九十
    六小時內，均有施用海洛因與甲基安非他命之行為。此外，
    復有如附表所示之物扣案可資佐證。扣案如附表編號一、三
    所示之物，經送請法務部調查局鑑定之結果，確均含有海洛
    因成分無訛，亦有該局鑑定通知書一紙附卷可核。是以，足
    認被告前開自白應與事實相符。又被告曾於八十九年間，因
    施用毒品案件，經觀察、勒戒後，認無繼續施用毒品傾向，
    於八十九年五月十二日執行完畢釋放，並由臺灣南投地方法
    院檢察署檢察官以八十九年度毒偵字第五四一號為不起訴處
    分確定等情，有臺灣高等法院被告前案紀錄表及刑案資料查
    註紀錄表、全國施用毒品案件紀錄表等附卷可佐。綜上所述
    ，被告於前述觀察、勒戒執行完畢釋放後，五年內再犯施用
    第一、二級毒品罪，事證明確，犯行堪以認定，應依法論科
    。
二、按海洛因、甲基安非他命分別為毒品危害防制條例第二條第
    二項第一、二款所稱之第一、二級毒品，不得非法施用。核
    被告施用海洛因與甲基安非他命之行為，係犯毒品危害防制
    條例第十條第一項、第二項之施用第一級及第二級毒品罪。
    其施用前持有第一、二級毒品之低度行為，應為施用之高度
    行為所吸收，均不另論罪。又其先後多次施用第一、二級毒
    品之行為，皆時間密接、犯罪構成要件相同，顯係基於概括
    犯意為之，為連續犯，均應依刑法第五十六條之規定論以一
    罪，並加重其刑。另按犯毒品危害防制條例第十條第一項之
    罪，供出毒品來源，因而破獲者，得減輕其刑，同條例第十
    七條定有明文，本件被告於犯罪後，主動供出其毒品來源為
    陳啟裕，因而破獲，且陳啟裕業經臺灣南投地方法院檢察署
    檢察官以九十四年度偵字第二○五七號等提起公訴，有被告
    之警詢筆錄（附於南投縣政府警察局刑案偵查卷宗）及起訴
    書各一份在卷可佐，是就被告所犯毒品危害防制條例第十條
    第一項之施用第一級毒品罪部分，應依毒品危害防制條例第
    十七條規定減輕其刑，並依法先加後減之。被告所犯前開二
    罪間，犯意各別，行為互殊，應予分論併罰。原審予被告論
    科，固非無見，惟查原判決既認被告於偵查中供出其所有之
    第一級毒品海洛因來源係向陳啟裕取得，並依法減輕其刑，
    於論結欄未引用毒品危害防制條例第17條之規定，已有未
    合，且被告並非累犯，原判決竟於論結欄引用刑法第47條，
    亦有未洽，是檢察官上訴意旨指摘原判決不當，為有理由，
    應由本院予以撤銷改判，爰審酌：(1)被告前分別因施用第一
    、二級毒品案件，依序經臺灣南投地方法院於九十四年三月
    二十三日以九十四年度訴字第一四七號判處有期徒刑七月及
    同年四月十五日以九十四年度投刑簡字第二○四號判處有期
    徒刑六月，仍不知悔改，猶故態復萌，再犯本案施用海洛因
    及甲基安非他命犯行；(2)施用毒品係對於自身健康之戕害行
    為，對他人權益損害非鉅；(3)被告犯後坦承犯行、態度尚屬
    良好等一切情狀，分別量處如主文第2項所示之刑，並定應
    執行之刑，以資懲儆。
三、扣案如附表編號一、三所示之海洛因，為第一級毒品，屬違
    禁物，爰依毒品危害防制條例第十八條第一項前段規定，宣
    告沒收銷燬之。扣案如附表編號二、四至六所示之物，係被
    告所有且分別供其施用第一級毒品犯罪所用之物，業據被告
    供明在卷，爰依刑法第三十八條第一項第二款之規定，宣告
    沒收。
據上論結，應依刑事訴訟法第369條第1項前段、第364條、第299
條第1項前段、毒品危害防制條例第10條第1項、第2項、第17條
、第18條第1項前段，刑法第11條前段、第56條、第38條第1項第
2款、第51條第5款，判決如主文。
本案經檢察官甲○○到庭執行職務。
中　　華　　民　　國　　94　　年　　10　　月　　17　　日
                刑事第四庭　審判長法　官　洪　耀　宗
                                  法　官　劉　登　俊
                                  法　官　陳　欣　安
上列正本證明與原本無異。
施用第一級毒品部分得上訴。
如不服本判決應於收受送達後十日內向本院提出上訴書狀，其未
敘述上訴之理由者並得於提起上訴後十日內向本院補提理由書（
均須按他造當事人之人數附繕本）。
                                  書記官　阮　正　枝
中　　華　　民　　國　　94　　年　　10　　月　　18　　日
附表：
編號  名稱及數量（或重量）
一、  海洛因合計淨重壹點貳貳公克（即經標示為HＲ (+)者，
      共計貳小包；純度百分之捌點伍捌，純質淨重零點壹零公
      克）。
二、  空包裝袋（用以包裝編號一之海洛因）貳個。
三、  海洛因合計淨重貳點壹零公克（即經標示為HＲ (+)Ｓ者
      ，共計貳小包；因海洛因量微，定量分析無法檢出海洛因
      純度值）。
四、  空包裝袋（用以包裝編號三之海洛因）貳個。
五、  注射針筒參支。
六、  注射針筒貳支。
附錄本案論罪科刑法條：
毒品危害防制條例第十條第一項、第二項
施用第一級毒品者，處六月以上五年以下有期徒刑。
施用第二級毒品者，處三年以下有期徒刑。
　　　　　　　　　　　　　　　　　　　　　　　　　　　Ｆ
